# 或有纳税调整如何披露

提问人：helenpqh 时间：2021-12-12 15:08:31
项目背景：我们接受委托对被审计单位进行净资产审计（被审计单位可能会被另外一家公司收购）。
1. 由于被审计单位存在跨国关联交易，被税务局要求针对关联交易转移定价企业所得税纳税调增，但是由于被审计单位连年亏损，待弥补亏损金额巨大，即使进行纳税调整后也无需缴纳企业所得税，而且由于公司未来经营是否能盈利还不确定，故也没有针对待弥补亏损计提递延所得税资产。该转移定价企业所得税纳税调整应该在审计报告中的哪个部分进行披露？是在或有事项段披露还是在递延所得税资产/负债的附注披露（作为未确认递延所得税资产的暂时性差异）？ 2. 被审计单位存在大量闲置固定资产，按照税法相关规定应当对闲置固定资产的相关折旧进行企业所得税纳税调增。经过与政府方面沟通，可以不进行本项纳税调增，但未获得与政府就此事项进行确认的书面证明。故仍然存在纳税调增的风险，但是同上，由于被审计单位连年亏损，待弥补亏损金额巨大，即使进行纳税调整后也无需缴纳企业所得税，。请问该事项如何处理在审计报告中披露？是在“或有事项”段披露还是“其他重要事项“”段披露? 3. 被审计单位未按照实际工资缴纳公积金。经过与政府方面沟通，可以不进行补缴（故未确认预计负债），但未获得与政府就此事项进行确认的书面证明，故仍然存在补缴的风险。请问该事项如何处理在审计报告中披露？是在“或有事项”段披露还是“其他重要事项“”段披露?

回答人：chenyiwei
1 、 2 、建议在递延所得税资产/负债的附注披露（作为未确认递延所得税资产的暂时性差异）。对于事项 2 ，也可以在“其他重要事项“”段披露。
但是，由于该事项对财务报表的实际影响有限（不会导致未来纳税义务的变化），故无需在本年度审计报告中添加强调事项段予以披露。
3 、建议作为或有事项披露。

提问人：helenpqh 时间：2021-12-14 20:20:30
谢谢陈版，
“1、 2 、建议在递延所得税资产/负债的附注披露（作为未确认递延所得税资产的暂时性差异）。对于事项 2 ，也可以在“其他重要事项“段披露。”
1 、那是不是事项 1 转移定价调整也可以在“其他重要事项“披露？
2 、引申思考：假如事项 2 可能导致纳税义务的产生（比如调整金额已经超过待弥补亏损金额），那是不是要和事项 3 类似在“或有事项”段披露？

回答人：chenyiwei
1 、优先考虑或有事项。 2 、是。